【裁判字號】    97,上易,7
【裁判日期】    970131
【裁判案由】    竊盜
【裁判全文】
臺灣高等法院刑事判決                   97年度上易字第7號
上  訴  人  臺灣桃園地方法院檢察署檢察官
被      告  甲○○
上列上訴人因被告竊盜案件，不服臺灣桃園地方法院95年度易字
第1860號，中華民國96年10月26日第一審判決（起訴案號：臺灣
桃園地方法院檢察署95年度偵字第22026號），提起上訴，本院
判決如下：
    主  文
原判決撤銷。
甲○○攜帶兇器竊盜，處有期徒刑陸月，如易科罰金，以新台幣
貳仟元折算壹日，減為有期徒刑參月，如易科罰金，以新台幣貳
仟元折算壹日。扣案美工刀、老虎鉗各壹支，均沒收。
    事  實
一、甲○○意圖為自己不法所有，於民國（下同）95年9月30日
    上午10時50分許，在21世紀建設公司所有，位於桃園縣龜山
    鄉○○路○段522號之建築工地內，持客觀上足供作為兇器之
    美工刀、老虎鉗各1支，竊取屋內電線1綑及喇叭鎖鎖頭6組
    （價值新台幣1千7百元）欲變賣供己花用，嗣於其得手之際
    ，為警察據報到場查獲，並扣得其所有之上述美工刀及老虎
    鉗各1支。
二、案經桃園縣政府警察局龜山分局報請臺灣桃園地方法院檢察
    署檢察官偵查起訴。被告於原審準備程序，就被訴事實為有
    罪之陳述，經告知簡式審判程序之旨，並聽取當事人之意見
    後，原審合議庭裁定由受命法官獨任進行簡式審判程序。
    理  由
一、按刑事訴訟法第273條之1規定除被告所犯為死刑、無期徒刑
    、最輕本刑為3年以上有期徒刑之罪、或高等法院管轄第一
    審案件者外，於準備程序進行中，被告先就被訴事實為有罪
    之陳述時，得告知被告簡式審判程序之旨，並聽取當事人、
    代理人、辯護人及輔佐人之意見後，裁定由受命法官獨任進
    行簡式審判程序。被告甲○○被訴竊盜案件，非前開不得進
    行簡式審判程序之案件，且經被告於準備程序時就被訴事實
    為有罪之陳述及自白犯行，並對於檢察官所提出被告以外之
    人於審判外之書面陳述筆錄及其他文書證據，均不爭執證據
    能力，經原審告知被告簡式審判程序之旨，聽取被告、檢察
    官之意見後，原審合議庭裁定由受命法官獨任依簡式審判程
    序進行審判，本件證據調查，依刑事訴訟法第273條之2規定
    ，不受同法第159條第1項、第161條之2、第161條之3、第
    163條之1及第164條至第170條規定之限制，核無不合。
二、上揭犯罪事實，業據被告甲○○於原審、本院時均供承不諱
    ，核與證人即被害人乙○○於警詢、原審及本院之證述大致
    相符。又被告係持美工刀、老虎鉗各1支等工具行竊，此為
    被告所不否認在卷，並有上開工具扣案在卷，此等工具客觀
    上均足以危害人之生命、身體，仍屬兇器，復有搜索扣押筆
    錄、扣押物品目錄表、贓物認領保管單、照片2幀附卷可證
    ，足證被告於原審所為任意性自白具有相當程度之真實性，
    被告自白核與事實相符。是本件事證明確，被告之犯行堪以
    認定。
三、按刑法第321條第1項第3款之攜帶兇器竊盜罪，係以行為人
    攜帶兇器竊盜為其加重條件，此所謂兇器，其種類並無限制
    ，凡客觀上足對人之生命、身體、安全構成威脅，具有危險
    性之兇器均屬之，且祇須行竊時攜帶此種具有危險性之兇器
    為已足，並不以攜帶之初有行兇之意圖為必要（參照最高法
    院79年台上字第5253號判例）。查被告持以行竊之美工刀、
    老虎鉗均為金屬材質，屬堅硬之物，如持以行兇，依一般社
    會通念，足以使人之身體、生命產生危險，堪認為兇器。核
    被告所為，分別係犯刑法第321條第1項第3款之攜帶兇器加
    重竊盜罪。
四、原審據以論罪科刑，固非無見，惟查：刑法業於94年2月2日
    修正公布，於95年7月1日施行，修正後刑法已刪除第56條連
    續犯之規定，被告於刑法修正後與修正前所涉犯之數次竊盜
    犯行，須依數罪分論併罰。原審就被告涉竊盜犯行時間分別
    為95年6月13日、9月30日，認有連續犯之關係，即有未洽（
    詳如後述）。檢察官上訴執此為由，指摘原判決不當，為有
    理由，自應由本院將原判決撤銷。爰審酌被告因為生活窘迫
    ，而竊取被害人乙○○所有之電線1綑、喇叭鎖鎖頭6組，行
    竊物品之價值均尚輕，電線1綑及喇叭鎖鎖頭6組業經被害人
    領回，以及所持有之兇器查無於主觀上欲傷人之意之犯罪動
    機、目的、犯罪手段、對被害人所生之危害，以及犯後坦承
    犯行之犯後態度等一切情狀，量處有期徒刑6月，並諭知易
    科罰金之折算標準。又被告犯罪時間係在96年4月24日之前
    ，且合於中華民國96年罪犯減刑條例第2條第1項第3款規定
    之減刑要件，應減其宣告刑1/2，並諭知易科罰金之折算標
    準。末查扣案之美工刀、老虎鉗各1支，為被告所有且為犯
    本罪所用之物，業據被告於偵查中自承在卷，爰依刑法第38
    條第1項第2款、第3項之規定均宣告沒收。
五、併辦部分：臺灣台北地方法院檢察署96年度偵緝字第1048號
    意旨以：95年6月13日20時許，在臺北市○○區○○路3段21
    9號泰國小館餐廳內竊取周瑪莉所有之易利信T610號黑色行
    動電話（序號：000000000000000，內有0000000000號SIM卡
    ）一具，嗣經為警方依該行動電話序號查出使用之易付卡行
    動電話門號0000000000，為被告於94年8月6日所申辦，因而
    查知上情等語。惟查：刑法業於94年2月2日修正公布，於95
    年7月1日施行，修正後刑法已刪除第56條連續犯之規定，被
    告於刑法修正後，與修正前所涉犯之數次竊盜犯行，須依數
    罪分論併罰。本案與併案被告涉犯竊盜犯行之時間分別為95
    年9月30日、95年6月13日，其時間難謂緊接，難認有概括之
    犯意，且本案之犯行係在刑法修正施行之後，刑法已刪除連
    續犯之規定，亦難與併辦部分有連續犯之裁判上一罪關係，
    檢察官上開移送併辦部分即非本案起訴效力所及，非本院所
    得審究，應將上開併辦案件退由檢察官另為適法之處理。
據上論斷，應依刑事訴訟法第369條第1項前段、第364條、第299
條第1項前段，刑法第321條第1項第3款、第41條第1項前段、第
38條第1項第2款、第3項，中華民國96年罪犯減刑條例第2條第1
項第3款、第7條、第9條，判決如主文。
本案經檢察官沈世箴到庭執行職務
中    華    民    國    97    年    1     月    31    日
                  刑事第8 庭審判長法  官  鄭文肅
                                  法  官  陳貽男
                                  法  官  張明松
以上正本證明與原本無異。
不得上訴。
                                  書記官  柯月英
中    華    民    國    97    年    1     月    31    日
附錄：本案論罪科刑法條全文
刑法第321條：
犯竊盜罪而有左列情形之一者，處 6 月以上、 5 年以下有期徒
刑：
一  於夜間侵入住宅或有人居住之建築物、船艦或隱匿其內而犯
    之者。
二  毀越門扇、牆垣或其他安全設備而犯之者。
三  攜帶兇器而犯之者。
四  結夥三人以上而犯之者。
五  乘火災、水災或其他災害之際而犯之者。
六  在車站或埠頭而犯之者。
前項之未遂犯罰之。


司法院資訊處製作；財團法人民間司法改革基金會備份。
